【裁判字號】    98,訴,937
【裁判日期】    980612
【裁判案由】    搶奪等
【裁判全文】
臺灣彰化地方法院刑事判決               98年度訴字第937號
公  訴  人  臺灣彰化地方法院檢察署檢察官
被      告  庚○○
                    （另案羈押於臺灣彰化看守所）
上列被告因搶奪等案件，經檢察官提起公訴（九十八年度偵字第
三一九四號、第三二六一號），本院認有刑事訴訟法第二百七十
三條之一第一項之情形，而依簡式審判程序審理判決如下：
    主  文
庚○○犯如附表所示罪，各處如附表所示之刑，應執行有期徒刑
貳年捌月。
    事  實
一、庚○○曾於民國九十六年十一月間因詐欺案件，經本院於九
    十七年五月十二日，以九十七年度易字第五三號判決判處有
    期徒刑五月，減為有期徒刑二月又十五日確定，入監執行後
    ，於九十七年十二月五日執行完畢。仍不知警惕，復意圖為
    自己不法之所有而為下列行為：
（一）九十八年一月三日十七時許，在彰化縣彰化市○○路○段
      四七巷五號辛○○住處，趁辛○○辦喜宴之際，徒手竊取
      辛○○所有置於桌上之ＮＯＫＩＡ牌行動電話一具（型號
      9611、序號000000000000000）及現金新臺幣（下同）一
      萬元，得手後將行動電話變賣，所得現金均花用殆盡。
（二）九十八年一月十七日十五時三十分許，在彰化縣彰化市○○路四三三巷五十六號乙○○住處，徒手竊取乙○○所有
      之ＮＯＫＩＡ牌行動電話一具（型號6070、序號00000000
      0000000）、ＢＥＮＱ牌行動電話一具（型號C30、序號00
      0000000000000）及現金二百元，得手後將行動電話變賣
      ，所得現金均花用殆盡。
（三）九十八年一月二十一日十四時許，在彰化縣彰化市○○路
      三民市場內，徒手竊取丙○○所有置於車上之皮包內之Ｎ
      ＯＫＩＡ牌行動電話一具（型號N96、序號0000000000000
      00）及現金二千餘元，得手後將行動電話變賣，所得現金
      均花用盡。
（四）九十八年二月四日十六時許，在臺中市○○○○街與大光
      街交岔路口處，徒手竊取甲○○置於車內之皮包一個（內
      有身分證、健保卡、駕照、ＮＯＫＩＡ牌行動電話一具【
      型號6500S、序號00000000000000號】），得手後將行動
      電話變賣，所得現金均花用殆盡。
（五）九十八年二月十三日零時十分許，騎乘其所有，不詳車牌
      號碼之深色機車，在臺中市○○路與甘肅路口，趁己○○
      不備之際，徒手搶奪己○○置機車腳踏板上之手提包一個
      （內有SONY-ERICSSON牌行動電話一具【型號S500I、序號
      0000000000000000號】、身分證、健保卡、金融卡、現金
      四百餘元），得手後將行動電話變賣，所得款項均花用殆
      盡。
（六）九十八年三月二十日二十時許，在臺中縣大甲鎮○○街二
      號前，見丁○○所有停放在上址之車牌號碼ＩＮＨ－五五
      七號重型機車鑰匙未取下，乃發動該機車而加以竊取，得
      手後供己代步使用。
（七）九十八年三月二十一日十三時三十三分許，騎乘上開竊得
      之ＩＮＨ－五五七號重型機車，在臺中縣大肚鄉○○○街
      五十號前，趁行人戊○○○不備之際，由後搶奪戊○○○
      所有之手提袋一個（內有身分證、健保卡、郵局金融卡、
      行動電話一具、現金一萬二千元），得手後將現金花用殆
      盡，其餘物品則均丟棄。
    嗣經警調閱路口監視器畫面及上開被盜及被搶之行動電話通
    聯記錄而循線查獲上情。
二、案經臺中市警察局第六分局及臺中縣警察局烏日分局報請臺
    灣彰化地方法院檢察署檢察官偵查起訴，本院認有刑事訴訟
    法第二百七十三條之一第一項之情形，而改依簡式審判程序
    審理。
    理    由
一、按除被告所犯為死刑、無期徒刑、最輕本刑為三年以上有期
    徒刑之罪或高等法院管轄第一審案件者外，於前條第1項程
    序進行中，被告先就被訴事實為有罪之陳述時，審判長得告
    知被告簡式審判程序之旨，並聽取當事人、代理人、辯護人
    及輔佐人之意見後，裁定進行簡式審判程序；除簡式審程序
    及簡易程序案件外，第一審應行合議審判，刑事訴訟法第二
    百七十三條之一第一項、第二百八十四條之一分別定有明文
    。本件被告庚○○所涉係死刑、無期徒刑、最輕本刑為三年
    以上有期徒刑之罪或高等法院管轄第一審案件以外之罪，並
    於本院行準備程序時就被訴事實為有罪之陳述，本院合議庭
    依前揭規定，經評議結果，裁定改由一名法官獨任行簡式審
    判程序，先予敘明。
二、上揭犯罪事實，業據被告庚○○分別於警詢、偵查中及本院
    審理時坦承不諱，核與證人即被害人辛○○、乙○○、丙○○、甲○○、己○○、丁○○、戊○○○等人，及證人王俊
    森、陳宗嘉、林志郎分別於警詢時之證述情節相符。此外，
    復有路口監視設備翻拍照片四幀、電話通聯記錄、臺中縣警
    察局車輛協尋電腦輸入單、失車－唯讀案件基本資料、顧客
    手機出售單、中古手機回收契約書等在卷可資佐證，足徵被
    告之自白與事實相符，堪以採信。本件事證均已臻明確，被
    告上開犯行洵堪認定，應依法論科。
三、核被告所為，犯罪事實（一）至（四）、（六）均係犯刑法
    第三百二十條第一項之竊盜罪；犯罪事實（五）、（七）均
    係犯刑法第三百二十五條第一項之搶奪罪。被告所為前開五
    次竊盜犯行、二次搶奪犯行，犯意各別，行為互異，應予分
    論併罰。又被告曾於九十六年十一月間因詐欺案件，經本院
    於九十七年五月十二日，以九十七年度易字第五三號判決判
    處有期徒刑五月，減為有期徒刑二月又十五日確定，入監執
    行後，於九十七年十二月五日執行完畢，有臺灣高等法院被
    告前案紀錄表及臺灣彰化地方法院檢察署刑案資料查註紀錄
    表等在卷可按，其於有期徒刑執行完畢後，五年以內故意再
    犯本件有期徒刑以上之各罪，為累犯，均應依刑法第四十七
    條第一項之規定各加重其刑。爰審酌被告甫於前案執行完畢
    後未久即再犯本件之罪，品行不佳，其因缺錢即竊取他人機
    車供為搶奪之用，惡性非輕，及其犯罪動機、手段、目的、
    所生危害，犯後已坦承犯行之態度等一切情狀，分別各量處
    如主文所示之刑，並定其應執行之刑，以示懲處。
據上論斷，應依刑事訴訟法第二百七十三條之一第一項、第二百
九十九條第一項前段，刑法第三百二十條第一項、第三百二十五
條第一項、第四十七條第一項、第五十一條第五款，刑法施行法
第一條之一，判決如主文。
本案經檢察官陳茂榮到庭執行職務。
中    華    民    國    98    年    6     月    12    日
                  刑事第二庭    法      官  陳秋錦
以上正本證明與原本無異。
如不服本判決應於收受判決後10日內向本院提出上訴書狀，並
應敘述具體理由。其未敘述上訴理由者，應於上訴期間屆滿後
20日內向本院補提理由書(均須按他造當事人之人數附繕本)
「切勿逕送上級法院」。
告訴人或被害人對於判決如有不服具備理由請求檢察官上訴者，
其上訴期間之計算係以檢察官收受判決正本之日期為準。
中    華    民    國    98    年     6    月    12    日
                                書  記  官  張清秀
附  表：
┌────┬───────────────────┐
│犯罪事實│           主            文           │
├────┼───────────────────┤
│（一）  │庚○○犯竊盜罪，累犯，處有期徒刑肆月。│
├────┼───────────────────┤
│（二）  │庚○○犯竊盜罪，累犯，處有期徒刑肆月。│
├────┼───────────────────┤
│（三）  │庚○○犯竊盜罪，累犯，處有期徒刑肆月。│
├────┼───────────────────┤
│（四）  │庚○○犯竊盜罪，累犯，處有期徒刑肆月。│
├────┼───────────────────┤
│（五）  │庚○○犯搶奪罪，累犯，處有期徒刑壹年。│
├────┼───────────────────┤
│（六）  │庚○○犯竊盜罪，累犯，處有期徒刑肆月。│
├────┼───────────────────┤
│（七）  │庚○○犯強奪罪，累犯，處有期徒刑壹年。│
└────┴───────────────────┘
附錄本案論罪科刑法條全文：
中華民國刑法第320條
（普通竊盜罪、竊佔罪）
意圖為自己或第三人不法之所有，而竊取他人之動產者，為竊盜
罪，處 5 年以下有期徒刑、拘役或 5 百元以下罰金。
意圖為自己或第三人不法之利益，而竊佔他人之不動產者，依前
項之規定處斷。
前二項之未遂犯罰之。
中華民國刑法第325條
（普通搶奪罪）
意圖為自己或第三人不法之所有，而搶奪他人之動產者，處6 月
以上5年以下有期徒刑。
因而致人於死者，處無期徒刑或 7 年以上有期徒刑，致重傷者
，處 3 年以上 10 年以下有期徒刑。
第 1 項之未遂犯罰之。


司法院資訊處製作；財團法人民間司法改革基金會備份。
